ja: ベビーカーのタイヤの種類: 空気式; 全地形対応; スイベル; その他
hu: Babakocsikerék típusa: Levegővel töltött; Összterepes; Forgó; Egyéb
pl: Typ koła wózka dziecięcego: Wypełnione powietrzem; Opona do jazdy w każdym terenie; Rotacja; Inne
en: Stroller wheel type: Air-filled; All-terrain; Swivel; Other
cs: Typ koleček kočárku: Plnění vzduchem; Do každého terénu; Otočná; Jiné
zh-TW: 嬰兒車輪類型: 充氣; 全地形; 萬向型; 其他
vi: Loại bánh xe đẩy: Đầy không khí; Bánh xe cho mọi địa hình; Lốp xoay; Khác
zh-CN: 婴儿车车轮类型: 充气式; 全地形; 旋转式; 其他
ko: 유모차 바퀴 유형: 공기 충전; 모든 지형; 스위블; 기타
sl-SI: Vrsta kolesa za voziček: Napolnjena z zrakom; Vsi tereni; Vrtljiv; Drugo
ro-RO: Tip roți cărucior pentru copii: Umplută cu aer; Toate tipurile de teren; Pivotare; Altele
fr: Type de roue de poussette: Rempli d’air; Tout-terrain; Pivot; Autre
pt-PT: Tipo de roda do carrinho: Enchimento de ar; Todo-o-terreno; Torniquete; Outro
bg-BG: Тип колело за количка: Пълни с въздух; Всички терени; Въртяща се; Други
nb: Type barnevognhjul: Luftfylt; Terreng; Svingbar; Annet
tr: Bebek arabası tekerleği tipi: Hava dolu; Tüm arazi türlerine uygun; Tablalı; Diğer
da: Klapvognshjultype: Luftfyldt; Alt terræn; Drejelig; Andet
pt-BR: Tipo de roda do carrinho de bebê: Preenchido com ar; Qualquer terreno; Giratório; Outro
el: Τύπος τροχού καροτσιού: Γεμάτη με αέρα; Παντός εδάφους; Περιστροφή; Άλλο
es: Tipo de rueda de cochecito: Llenado con aire; Todo terreno; Giratorio; Otros
sk-SK: Typ kolies na kočík: Plnené vzduchom; Terénne; Otočný; Iné
ru: Тип колеса прогулочной коляски: Продуваемая; Вездеходная; Поворотная; Другая
hr-HR: Vrsta kotača na dječjim kolicima: Punjeni zrakom; Svi tereni; Zakretni; Ostalo
it: Tipo di ruota del passeggino: Ad aria; Fuoristrada; Girevole; Altro
sv: Typ på barnvagnshjul: Luftfylld; Terräng; Snurra; Övrigt
fi: Lastenrattaiden pyörätyyppi: Ilmatäytteinen; Maasto; Kääntyvä; Muu
th: ประเภทล้อรถเข็นเด็ก: เติมลม; ทุกพื้นที่; ล้อเลื่อน; อื่นๆ
de: Art des Kinderwagenrads: Luftgefüllt; Geländetauglich; Wirbel; Sonstiges
lt-LT: Vežimėlio ratų tipas: Pripučiami; Pravažūs; Pasukami; Kita
nl: Type kinderwagenwiel: Luchtgevuld; All-terrain; Draaibaar; Andere